臺灣新竹地方法院刑事判決　　　　　　　 96年度易字第458號
公　訴　人　臺灣新竹地方法院檢察署檢察官
被　　　告　甲○○
　　　　　　　　　　5樓
　　　　　　　　　　（
上列被告因竊盜案件，經檢察官聲請簡易判決處刑（96年度偵字
第4017號）後，本院認不宜依簡易判決處刑，改依通常程序審理
（96年度竹簡字第942號），經被告於本院準備程序中，就被訴
事實為有罪之陳述，經告知被告簡式審判程序之旨，並聽取檢察
官、被告之意見後，改行簡式審判程序，本院判決如下：
    主    文
甲○○攜帶兇器竊盜，累犯，處有期徒刑拾月。
    犯罪事實
一、甲○○前曾於民國92年間因違反職役職責罪及逃亡罪，經國
    防部高等軍事法院高雄分院於92年6 月12日以92年度高審字
    第68號判決分別判處有期徒刑7月及10月確定，2罪定應執行
    刑為1年2月，甫於93年12月5 日執行完畢；另於94年間，因
    竊盜案件，經臺灣臺中地方法院臺中簡易庭於94年5 月27日
    以94年度中簡字第1529號判決判處有期徒刑4 月確定，甫於
    94年12月8 日執行完畢；又於94年間因竊盜，經臺灣臺中地
    方法院臺中簡易庭於94年8 月29日以94年度中簡字第2122號
    判決判處有期徒刑5 月確定；又於94年間因違反毒品危害防
    制條例案件，經臺灣臺中地方法院分別於94年8 月29日以94
    年度訴字第2248號判決、於94年11月28日以94年度易字第19
    75號判決判處有期徒刑10月、3月確定，上開4罪經定應執行
    刑為1年7月，於95年10月17日縮短刑期假釋付保護管束出監
    ，於95年12月29日縮刑期滿，假釋未經撤銷視同執行完畢。
    猶不知悔改，復於96年6月6日上午11時40分許，騎乘車牌號
    碼DAA—326號機車（為甲○○之母潘陳慧華所有），行經新
    竹市香山區○○○路247號冠蓋京豪社區大廈地下室停車場
    前，見該處鐵門未關之際，持客觀上足以對人之生命、身體
    安全構成威脅且具有危險性可供兇器使用之鐵剪進入停車場
    內，見乙○○所有價值共計新臺幣（下同）3萬元之捷安特
    牌腳踏車2輛停放該處，僅以鐵鍊綁住，遂持鐵剪剪斷鐵鍊
    ，並騎離現場，藉由托運方式攜至臺中市○○路上某跳蚤市
    場變賣，嗣於96年6月29日中午12時許，在新竹市○○區○
    ○路4段602號前，因形跡可疑，為警攔檢盤查，因而查獲，
    並當場扣得前揭其所有供竊取上開捷安特腳踏車2輛所使用
    之鐵剪1支（上開遭竊之腳踏車至今仍未尋獲）。
二、案經乙○○訴請新竹市警察局第三分局報告新竹地方法院檢
    察署檢察官聲請簡易判決處刑後，改依通常程序審理。
    理  由
一、程序部分：本件被告甲○○所犯加重竊盜罪，非死刑、無期
    徒刑、最輕本刑為3年以上有期徒刑之罪，或高等法院管轄
    第一審之案件，被告甲○○於本院準備程序中就被訴事實為
    有罪之陳述，經本院合議庭評議結果認合於新修正刑事訴訟
    法第273條之1第1 項之規定，裁定進行簡式審判程序，合先
    敘明。
二、實體部分：訊據被告甲○○對於上開犯行，迭於警詢、偵查
    中之供述及本院準備、簡式審判程序時坦承不諱。其稱：伊
    於96年6月6日上午11時43分許，騎乘車號DAA－326號輕型機
    車至位於新竹市香山區○○○路247 號旁之萬家福賣場買東
    西，買完之後看見新竹市香山區○○○路247 號「冠蓋京豪
    社區大廈」地下室停車場鐵門沒關便進入察看，因發現被害
    人乙○○所有之捷安特牌腳踏車2 輛上鎖，便返回附近之居
    所拿鐵剪，再回上開地下室停車場用鐵剪將鎖住腳踏車之鐵
    鍊剪斷，然後先騎1 輛腳踏車到附近萬家福賣場之後方倉庫
    外藏放，再騎另1 輛腳踏車到新竹市○○路上之新竹客運站
    停放，再坐計程車返回萬家福賣場後方倉庫騎另1 輛腳踏車
    到上開新竹客運站後，伊再搭乘新竹客運公車返回其臺中住
    處，同時將所竊得之2 輛腳踏車一併隨車托運到臺中，並以
    每輛腳踏車1千5百元之代價出售予臺中市○○路上之跳蚤市
    場，共獲利3千元等語（見偵查卷第8至10、37、38頁，本院
    卷第41至45頁）。此外，另有：
（一）證人即告訴人乙○○於警詢時之證述。其稱：他於96年6
      月6日下午6時零分許，發現其所有而停放在住處即新竹市
      ○○○路247號地下室停車場之2輛捷安特牌腳踏車，均遭
      剪斷上鎖之鐵鍊而失竊，因而損失共約3 萬元等語（見偵
      查卷第11至13頁）。
（二）證人即被告潘志誠之母潘陳慧華於警詢之證述。其稱：她
      係車號DAA－326號輕型機車之車主，而該機車平常由被告
      潘志誠使用，且經她觀看冠蓋京豪社區大廈管理中心之錄
      影保全影像後，發現影像畫面中騎乘車號DDA－326號輕型
      機車至該處行竊腳踏車之人即為被告潘志誠等語（見偵查
      卷第14、15 頁）。
（三）扣案之鐵剪1支（見偵查卷第20頁）。
（四）監視器畫面翻拍照片暨犯罪現場、工具相關照片等計13張
      （見偵查卷第21至27頁）。
（五）本院96年11月9日下午2時行勘驗程序筆錄1 份（見本院卷
      第44頁），勘驗結果略為：扣案之鐵剪總長度為29.5公分
      ，刀刃寬度5至6公分，刀刃長度為7.5 公分，刀刃重量為
      0.9公斤等情，且該鐵剪材質堅硬，適足以對人之生命、
      身體安全構成威脅且具有危險性，為屬兇器無訛。
（六）新竹市警察局第三分局96年6月29日搜索扣押筆錄、搜索
      經過及結果陳報書、扣押物品收據證明書、扣押物品目錄
      表等資料（見偵查卷第16至20頁）。
（七）綜上，本件事證業臻明確，被告甲○○上揭犯行至堪認定
      ，應依法予以論科。
三、論罪科刑：
（一）論罪：核被告甲○○攜帶鐵剪1支，剪斷鐵鍊，竊得捷安
      特腳踏車2輛之行為，係犯刑法第321條第1項第3款之攜帶
      兇器加重竊盜罪。
（二）累犯：被告甲○○於92年間因違反職役職責罪及逃亡罪，
      經國防部高等軍事法院高雄分院於92年6月12日以92年度
      高審字第68號判決分別判處有期徒刑7月及10月確定，2
      罪定應執行刑為1年2月，甫於93年12月5日執行完畢；另
      於94年間，因竊盜案件，經臺灣臺中地方法院臺中簡易庭
      於94年5月27日以94年度中簡字第1529號判決判處有期徒
      刑4月確定，甫於94年12月8日執行完畢；又於94年間因竊
      盜，經臺灣臺中地方法院臺中簡易庭於94年8月29日以94
      年度中簡字第2122號判決判處有期徒刑5月確定；又於94
      年間因違反毒品危害防制條例案件，經臺灣臺中地方法院
      分別於94年8月29 日以94年度訴字第2248號判決、於94年
      11月28日以94年度易字第19 75號判決判處有期徒刑10月
      、3月確定，上開4罪經定應執行刑為1年7月，於95年10月
      17日縮短刑期假釋付保護管束出監，於95年12月29日縮刑
      期滿，假釋未經撤銷視同執行完畢等情，有臺灣高等法院
      被告前案紀錄表、臺灣新竹地方法院檢察署刑案資料查註
      紀錄表各1份在卷可稽，其前受有期徒刑執行完畢，於5年
      以內故意再犯本件最重本刑為有期徒刑以上之罪，為累犯
      ，應依刑法第47條第1項之規定加重其刑。
（三）量刑：爰審酌被告甲○○有上開前案紀錄，有臺灣高等法
      院前案紀錄表1份，素行非佳，未見悔改，年輕力壯，竟
      不思守法自制，循正當途徑獲取所需，反恣意竊取他人財
      物，危害社會治安與他人財產安全，守法意識薄弱，惟被
      告犯後均坦承犯行，態度尚可，告訴人乙○○遭竊取之2
      輛腳踏車至今下落不明尚未領回，告訴人乙○○復具狀稱
      ：其遭竊之腳踏車甫於96年5月前以3萬元購入，僅使用過
      2次，竟遭被告甲○○持工具破壞車鎖後，予以變賣，被
      告甲○○前有多次前科，犯案頻率甚高，無法令人相信有
      悔改之意，有陳述書1紙附卷可考（見本院卷第9頁）等一
      切情狀，量處如主文所示之刑，以資懲儆。
（四）沒收部分：另被告甲○○持以竊取告訴人乙○○所有之腳
      踏車2輛所用之鐵剪1支，係被告甲○○所有供本案竊盜犯
      罪所用之物，業據被告甲○○於本院準備及簡式審判程序
      中供承無訛（見本院卷第41頁背面、第44頁），爰依刑法
      第38條第1項第2款之規定，宣告沒收之。
四、據上論斷，應依刑事訴訟法第273條之1第1項、第299條第1
    項前段，刑法第321條第1項第3款、第47條第1項、第38 條
    第1項第2款，判決如主文。
本案經檢察官陳麗芬到庭執行職務。
中　　華　　民　　國　　96　　年　　11　　月　　16　日
            臺灣新竹地方法院刑事第四庭
                            法　官　劉兆菊
以上正本證明與原本無異。
如不服本判決，應於送達後10日內向本院提出上訴狀（應附繕本
），上訴於臺灣高等法院（切勿逕送上級審）。
中　　華　　民　　國　　96　　年　　11　　月　　16　　日
                            書記官　蕭汝芳
附錄本案論罪科刑法條：
刑法第321條（加重竊盜罪）
犯竊盜罪而有左列情形之一者，處6月以上、5年以下有期徒刑：
一  於夜間侵入住宅或有人居住之建築物、船艦或隱匿其內而犯
    之者。
二  毀越門扇、牆垣或其他安全設備而犯之者。
三  攜帶兇器而犯之者。
四  結夥三人以上而犯之者。
五  乘火災、水災或其他災害之際而犯之者。
六  在車站或埠頭而犯之者。
前項之未遂犯罰之。
